# 长投的计税基础

提问人：进击de巨人 时间：2020-05-07 14:33:08
请问陈老师，非同一控制下企业控股合并，长投的计税基础为什么不是初始调整后的金额呢？@chenyiwei

回答人：chenyiwei
根据《企业所得税法实施条例》第七十一条：
企业所得税法第十四条所称投资资产，是指企业对外进行权益性投资和债权性投资形成的资产。
企业在转让或者处置投资资产时，投资资产的成本，准予扣除。
投资资产按照以下方法确定成本：
（一）通过支付现金方式取得的投资资产，以购买价款为成本；
（二）通过支付现金以外的方式取得的投资资产，以该资产的公允价值和支付的相关税费为成本。
据此，投资的计税基础为按照上述规定确定的投资成本。
另外根据《关于贯彻落实企业所得税法若干税收问题的通知》（国税函[2010]79号）第三条“关于股权转让所得确认和计算问题”：
企业转让股权收入，应于转让协议生效、且完成股权变更手续时，确认收入的实现。转让股权收入扣除为取得该股权所发生的成本后，为股权转让所得。企业在计算股权转让所得时，不得扣除被投资企业未分配利润等股东留存收益中按该项股权所可能分配的金额。
第四条“关于股息、红利等权益性投资收益收入确认问题”：
被投资企业将股权(票)溢价所形成的资本公积转为股本的，不作为投资方企业的股息、红利收入，投资方企业也不得增加该项长期投资的计税基础。

提问人：lv1025280320 时间：2020-05-09 09:28:00
请教陈版“不得扣除被投资企业未分配利润等股东留存收益中按该项股权所可能分配的金额” 这句话怎么理解

回答人：chenyiwei
也就是只允许税前扣除被转让股权的最初取得成本。这部分股权持有期间形成的权益增量要计入处置所得，尽管假设这部分权益增量通过股利分配收回是可以免税的。